【裁判字號】    98,易,109
【裁判日期】    980331
【裁判案由】    家暴傷害
【裁判全文】
臺灣基隆地方法院刑事判決               98年度易字第109號
公  訴  人  臺灣基隆地方法院檢察署檢察官
被      告  甲○○
上列被告因家暴傷害案件，經檢察官提起公訴（98年度偵字第24
9 號），本院判決如下：
    主  文
本件公訴不受理。
    理  由
一、本件公訴意旨詳如附件之起訴書所載。
二、按告訴乃論之罪，告訴人於第一審辯論終結前得撤回告訴；
    又告訴經撤回者，應諭知不受理之判決，刑事訴訟法第238
    條第1 項、第303 條第3 款分別定有明文。
三、經查，本件被告甲○○被訴傷害案件，公訴人認係犯刑法第
    277 條第1 項之普通傷害罪嫌，依同法第287 條前段規定，
    須告訴乃論。茲因告訴人乙○○業已撤回本案告訴（參見本
    院卷附筆錄暨刑事撤回告訴聲請狀），按諸首開說明，本件
    即應依刑事訴訟法第303 條第3 款規定，不經言詞辯論，逕
    為諭知不受理之判決。
據上論斷，應依刑事訴訟法第303條第3 款、第307條，判決如主
文。
中    華    民    國    98    年    3     月    31    日
                  刑事第三庭法  官  黃永定
以上正本證明與原本無異。
如不服本判決應於收受送達後10日內向本院提出上訴書狀，並應
敘述具體理由；其未敘述上訴理由者，應於上訴期間屆滿後20日
內向本院補提理由書（均須按他造當事人之人數附繕本）「切勿
逕送上級法院」。
中    華    民    國    98    年    3     月    31    日
                            書記官  劉珍珍
附件：
臺灣基隆地方法院檢察署檢察官聲請簡易判決處刑書
                                       98年度偵字第249號
    被      告  甲○○  女  40歲（民國○○年○○月○○日生）
                        住基隆市○○區○○路8之2號
                        居基隆市○○區○○路8之2號3樓
                        國民身分證統一編號：Ｚ000000000號
上列被告因傷害案件，業經偵查終結，認宜聲請以簡易判決處刑
，茲將犯罪事實及證據並所犯法條分敘如下：
        犯  罪  事  實
一、甲○○與乙○○為姊妹，平時相處不睦，其等於民國97年12
    月28日13時許，在基隆市○○路8之2號2樓與3樓樓梯間，因
    故發生爭執，甲○○竟基於傷害之故意，以腳踢踹乙○○胸
    部，致乙○○從樓梯間跌落，受有前上胸壁挫傷併胸痛之傷
    害。
二、案經乙○○訴由基隆市警察局第一分局報告偵辨。
        證  據  並  所  犯  法  條
一、訊據被告甲○○矢口否認上揭傷害犯行，辯稱：伊是不小心
    踢到告訴人乙○○云云。惟查，上揭犯罪事實，業據證人乙
    ○○證述明確，並有行政院衛生署基隆醫院驗傷診斷書1 份
    附卷可稽；又經勘驗告訴人所提出之案發現場拍攝畫面轉錄
    光碟，其結果被告於轉身朝樓上走去時，告訴人見狀跟隨上
    樓，被告突然伸出左腳往後方踢踹告訴人，踢中告訴人之胸
    部，告訴人因重心不穩，整個身體往後仰倒，並從樓梯間跌
    落，有勘驗筆錄1份及翻拍照片2張存卷可查，並有轉錄光碟
    1 片在卷為憑。而由現場畫面顯見被告係故意以腳踢踹告訴
    人，並非出於過失而為，是被告上開所辯，無非係事後卸責
    之詞，不足採信，本案事證明確，被告犯嫌堪以認定。
二、核被告所為，係犯刑法第277條第1項之傷害罪嫌。
三、依刑事訴訟法第451條第1項聲請逕以簡易判決處刑。
    此  致
臺灣基隆地方法院簡易庭
中    華    民    國    98    年    1     月    21    日
                          檢 察 官    丙○○
中    華    民    國    98    年    2     月    3     日
                          書 記 官    林潔怡
參考法條：
中華民國刑法第277條第一項
（普通傷害罪）
傷害人之身體或健康者，處3年以下有期徒刑、拘役或1千元以下
罰金。


司法院資訊處製作；財團法人民間司法改革基金會備份。
